
Config:
  hfst:
    Gen: ../../../src/generator-dict-gt-norm.hfst
    Morph: ../../../src/analyser-dict-gt-norm.hfst
  xerox:
    Gen: ../../../src/generator-dict-gt-norm.xfst
    Morph: ../../../src/analyser-dict-gt-norm.xfst
    App: lookup

Tests:


  Verb - luuhâđ: # not checked
    luuhâđ+V+Inf: luuhâđ
    luuhâđ+V+Ind+Prs+Sg1: luuvâm
    luuhâđ+V+Ind+Prs+Sg2: luuvah
    luuhâđ+V+Ind+Prs+Sg3: lohá
    luuhâđ+V+Ind+Prs+Du1: lohheen
    luuhâđ+V+Ind+Prs+Du2: luhâvettee
    luuhâđ+V+Ind+Prs+Du3: luuhâv
    luuhâđ+V+Ind+Prs+Pl1: luuhâp
    luuhâđ+V+Ind+Prs+Pl2: luhâvetteđ
    luuhâđ+V+Ind+Prs+Pl3: loheh
    luuhâđ+V+Ind+Prt+Sg1: luuhim
    luuhâđ+V+Ind+Prt+Sg2: luuhih
    luuhâđ+V+Ind+Prt+Sg3: luuvâi
    luuhâđ+V+Ind+Prt+Du1: luuvâim
    luuhâđ+V+Ind+Prt+Du2: luvváid
    luuhâđ+V+Ind+Prt+Du3: luvváin
    luuhâđ+V+Ind+Prt+Pl1: luuvâim
    luuhâđ+V+Ind+Prt+Pl2: luuvâid
    luuhâđ+V+Ind+Prt+Pl3: luhhii
    luuhâđ+V+Cond+Sg1: luuṿâččim
    luuhâđ+V+Cond+Sg2: luuṿâččih
    luuhâđ+V+Cond+Sg3: luuṿâččij
    luuhâđ+V+Cond+Du1: luuṿâččáim
    luuhâđ+V+Cond+Du2: luuṿâččáid
    luuhâđ+V+Cond+Du3: luuṿâččáin
    luuhâđ+V+Cond+Pl1: luuṿâččijm
    luuhâđ+V+Cond+Pl2: luuṿâččijd
    luuhâđ+V+Pot+Sg1: luuhâeem
    luuhâđ+V+Pot+Sg2: luuhâeeh
    luuhâđ+V+Pot+Sg3: luuhâ
    luuhâđ+V+Pot+Du1: luuhâeen
    luuhâđ+V+Pot+Du2: luuhâvettee
    luuhâđ+V+Pot+Du3: luuhâuv
    luuhâđ+V+Pot+Pl1: luuhâep
    luuhâđ+V+Pot+Pl2: luuhâvetteđ
    luuhâđ+V+Ind+Prs+Neg: luuvâ     
    luuhâđ+V+Ind+Prs+ConNe: luvâččii 
    luuhâđ+V+PrsPrc: lohhee
    luuhâđ+V+PrfPrc: luuhâm
    luuhâđ+V+Actio: luuhâm
    luuhâđ+V+Actio+Ess: luhâmin
    luuhâđ+V+Actio+Loc: luhâmist
    luuhâđ+V+Ger: luvâdijn
    luuhâđ+V+VAbess: luvâhánnáá


  Verb - njaahâđ: # not checked
    njaahâđ+V+Inf: njaahâđ
    njaahâđ+V+Ind+Prs+Sg1: njaavâm
    njaahâđ+V+Ind+Prs+Sg2: njaavâh
    njaahâđ+V+Ind+Prs+Sg3: njááhá
    njaahâđ+V+Ind+Prs+Du1: njähheen
    njaahâđ+V+Ind+Prs+Du2: njahâvettee
    njaahâđ+V+Ind+Prs+Du3: njaahâv
    njaahâđ+V+Ind+Prs+Pl1: njaahâp
    njaahâđ+V+Ind+Prs+Pl2: njahâvetteđ
    njaahâđ+V+Ind+Prs+Pl3: njäähih
    njaahâđ+V+Ind+Prt+Sg1: njaahim
    njaahâđ+V+Ind+Prt+Sg2: njaahih
    njaahâđ+V+Ind+Prt+Sg3: njaavâi
    njaahâđ+V+Ind+Prt+Du1: njaaváim
    njaahâđ+V+Ind+Prt+Du2: njaaváid
    njaahâđ+V+Ind+Prt+Du3: njaaváin
    njaahâđ+V+Ind+Prt+Pl1: njaavâim
    njaahâđ+V+Ind+Prt+Pl2: njavâid
    njaahâđ+V+Ind+Prt+Pl3: njahhii
    njaahâđ+V+Cond+Sg1: njaaṿâččim
    njaahâđ+V+Cond+Sg2: njaaṿâččih
    njaahâđ+V+Cond+Sg3: njaaṿâččij
    njaahâđ+V+Cond+Du1: njaaṿâččáim
    njaahâđ+V+Cond+Du2: njaaṿâččáid
    njaahâđ+V+Cond+Du3: njaaṿâččáin
    njaahâđ+V+Cond+Pl1: njaaṿâččijm
    njaahâđ+V+Cond+Pl2: njaaṿâččijd
    njaahâđ+V+Pot+Sg1: njaahâeem
    njaahâđ+V+Pot+Sg2: njaahâeeh
    njaahâđ+V+Pot+Sg3: njaahâ
    njaahâđ+V+Pot+Du1: njaahâeen
    njaahâđ+V+Pot+Du2: njaahâvettee
    njaahâđ+V+Pot+Du3: njaahâuv
    njaahâđ+V+Pot+Pl1: njaahâep
    njaahâđ+V+Pot+Pl2: njaahâvetteđ
    njaahâđ+V+Ind+Prs+ConNeg: njaah
    njaahâđ+V+PrsPrc: lohhee
    njaahâđ+V+PrfPrc: luuhâm
    njaahâđ+V+Actio: luuhâm
    njaahâđ+V+Actio+Ess: luhâmin
    njaahâđ+V+Actio+Loc: luhâmist
    njaahâđ+V+Ger: luvâdijn
    njaahâđ+V+VAbe: luvâhânnáá
    
  Verb - kiessâđ: # not checked
    kiessâđ+V+Inf: kiessâđ
    kiessâđ+V+Ind+Prs+Sg1: kiesâm
    kiessâđ+V+Ind+Prs+Sg2: kiesah
    kiessâđ+V+Ind+Prs+Sg3: kiäṣá
    kiessâđ+V+Ind+Prs+Du1: kiesˊseen
    kiessâđ+V+Ind+Prs+Du2: kieˊṣâvettee
    kiessâđ+V+Ind+Prs+Du3: kiessâv
    kiessâđ+V+Ind+Prs+Pl1: kiessâp
    kiessâđ+V+Ind+Prs+Pl2: kieˊṣâvetteđ
    kiessâđ+V+Ind+Prs+Pl3: kieṣih
    kiessâđ+V+Ind+Prt+Sg1: kiesâim
    kiessâđ+V+Ind+Prt+Sg2: kiesâih
    kiessâđ+V+Ind+Prt+Sg3: kiesâi
    kiessâđ+V+Ind+Prt+Du1: kiessâáim
    kiessâđ+V+Ind+Prt+Du2: kiessâáid
    kiessâđ+V+Ind+Prt+Du3: kiessâáin
    kiessâđ+V+Ind+Prt+Pl1: kiesâim
    kiessâđ+V+Ind+Prt+Pl2: kiesâid
    kiessâđ+V+Cond+Sg1: kiessâččim
    kiessâđ+V+Cond+Sg2: kiessâččih
    kiessâđ+V+Cond+Sg3: kiessâččij
    kiessâđ+V+Cond+Du1: kiessâččáim
    kiessâđ+V+Cond+Du2: kiessâččáid
    kiessâđ+V+Cond+Du3: kiessâččáin
    kiessâđ+V+Cond+Pl1: kiessâččijm
    kiessâđ+V+Cond+Pl2: kiessâččijd
    kiessâđ+V+Pot+Sg1: kiesseem
    kiessâđ+V+Pot+Sg2: kiesseeh
    kiessâđ+V+Pot+Sg3: kiessâ
    kiessâđ+V+Pot+Du1: kiesseen
    kiessâđ+V+Pot+Du2: kiessâvettee
    kiessâđ+V+Pot+Du3: kiessâv
    kiessâđ+V+Pot+Pl1: kiessep
    kiessâđ+V+Pot+Pl2: kiessâvetteđ
    kiessâđ+V+PrsPrc: kiessee
    kiessâđ+V+PrfPrc: kiessâm
    kiessâđ+V+Actio: kiessâm
    kiessâđ+V+Actio+Ess: kiessâmin
    kiessâđ+V+Actio+Loc: kiessâmist
    kiessâđ+V+Ger: kiessâdijn
    kiessâđ+V+VAbess: [kiessahennáá, kiessahinnáá, kiessahánnáá]

  Verb - moonnâđ: # not checked
    moonnâđ+V+Inf: moonnâđ
    moonnâđ+V+Ind+Prs+Sg1: moonâm
    moonnâđ+V+Ind+Prs+Sg2: moonah
    moonnâđ+V+Ind+Prs+Sg3: maṇâ
    moonnâđ+V+Ind+Prs+Du1: manneen
    moonnâđ+V+Ind+Prs+Du2: moṇâvettee
    moonnâđ+V+Ind+Prs+Du3: moonnâv
    moonnâđ+V+Ind+Prs+Pl1: moonnâp
    moonnâđ+V+Ind+Prs+Pl2: moṇâvetteđ
    moonnâđ+V+Ind+Prs+Pl3: maṇeh
    moonnâđ+V+Ind+Prt+Sg1: moonâim
    moonnâđ+V+Ind+Prt+Sg2: moonâih
    moonnâđ+V+Ind+Prt+Sg3: moonâi
    moonnâđ+V+Ind+Prt+Du1: moonnâáim
    moonnâđ+V+Ind+Prt+Du2: moonnâáid
    moonnâđ+V+Ind+Prt+Du3: moonnâáin
    moonnâđ+V+Ind+Prt+Pl1: moonâim
    moonnâđ+V+Ind+Prt+Pl2: moonâid
    moonnâđ+V+Cond+Sg1: moonnâččim
    moonnâđ+V+Cond+Sg2: moonnâččih
    moonnâđ+V+Cond+Sg3: moonnâččij
    moonnâđ+V+Cond+Du1: moonnâččáim
    moonnâđ+V+Cond+Du2: moonnâččáid
    moonnâđ+V+Cond+Du3: moonnâččáin
    moonnâđ+V+Cond+Pl1: moonnâččijm
    moonnâđ+V+Cond+Pl2: moonnâččijd
    moonnâđ+V+Pot+Sg1: moonnâeem
    moonnâđ+V+Pot+Sg2: moonnâeeh
    moonnâđ+V+Pot+Sg3: moonnâ
    moonnâđ+V+Pot+Du1: moonnâeen
    moonnâđ+V+Pot+Du2: moonnâvettee
    moonnâđ+V+Pot+Du3: moonnâuv
    moonnâđ+V+Pot+Pl1: moonnâep
    moonnâđ+V+Pot+Pl2: moonnâvetteđ
    moonnâđ+V+PrsPrc: moonnâee
    moonnâđ+V+PrfPrc: moonnâm
    moonnâđ+V+Actio: moonnâm
    moonnâđ+V+Actio+Ess: moonnâmin
    moonnâđ+V+Actio+Loc: moonnâmist
    moonnâđ+V+Ger: moonnâdijn
    moonnâđ+V+VAbess: [moonnahennáá, moonnahinnáá, moonnahánnáá]


  Verb - viiššâđ: # not checked
    viiššâđ+V+Inf: viiššâđ
    viiššâđ+V+Ind+Prs+Sg1: viišâm
    viiššâđ+V+Ind+Prs+Sg2: viišah
    viiššâđ+V+Ind+Prs+Sg3: viṣ̌â
    viiššâđ+V+Ind+Prs+Du1: viššeen
    viiššâđ+V+Ind+Prs+Du2: viṣ̌âvettee
    viiššâđ+V+Ind+Prs+Du3: viiššâv
    viiššâđ+V+Ind+Prs+Pl1: viiššâp
    viiššâđ+V+Ind+Prs+Pl2: viṣ̌âvetteđ
    viiššâđ+V+Ind+Prs+Pl3: viṣ̌ah
    viiššâđ+V+Ind+Prt+Sg1: viišâim
    viiššâđ+V+Ind+Prt+Sg2: viišâih
    viiššâđ+V+Ind+Prt+Sg3: viišâi
    viiššâđ+V+Ind+Prt+Du1: viiššâáim
    viiššâđ+V+Ind+Prt+Du2: viiššâáid
    viiššâđ+V+Ind+Prt+Du3: viiššâáin
    viiššâđ+V+Ind+Prt+Pl1: viišâim
    viiššâđ+V+Ind+Prt+Pl2: viišâid
    viiššâđ+V+Cond+Sg1: viiššâččim
    viiššâđ+V+Cond+Sg2: viiššâččih
    viiššâđ+V+Cond+Sg3: viiššâččij
    viiššâđ+V+Cond+Du1: viiššâččáim
    viiššâđ+V+Cond+Du2: viiššâččáid
    viiššâđ+V+Cond+Du3: viiššâččáin
    viiššâđ+V+Cond+Pl1: viiššâččijm
    viiššâđ+V+Cond+Pl2: viiššâččijd
    viiššâđ+V+Pot+Sg1: viiššeem
    viiššâđ+V+Pot+Sg2: viiššeeh
    viiššâđ+V+Pot+Sg3: viiššâ
    viiššâđ+V+Pot+Du1: viiššeen
    viiššâđ+V+Pot+Du2: viiššâvettee
    viiššâđ+V+Pot+Du3: viiššâv
    viiššâđ+V+Pot+Pl1: viiššâp
    viiššâđ+V+Pot+Pl2: viiššâvetteđ
    viiššâđ+V+PrsPrc: viiššee
    viiššâđ+V+PrfPrc: viiššâm
    viiššâđ+V+Actio: viiššâm
    viiššâđ+V+Actio+Ess: viiššâmin
    viiššâđ+V+Actio+Loc: viiššâmist
    viiššâđ+V+Ger: viiššâdijn
    viiššâđ+V+VAbess: viiššahennáá, viiššahinnáá, viiššahánnáá]

  Verb - vuollâđ: # not checked
    vuollâđ+V+Inf: vuollâđ
    vuollâđ+V+Ind+Prs+Sg1: vuolâm
    vuollâđ+V+Ind+Prs+Sg2: vuolah
    vuollâđ+V+Ind+Prs+Sg3: vuáḷâ
    vuollâđ+V+Ind+Prs+Du1: vyelˊleen
    vuollâđ+V+Ind+Prs+Du2: vuoˊḷâvettee
    vuollâđ+V+Ind+Prs+Du3: vuollâv
    vuollâđ+V+Ind+Prs+Pl1: vuollâp
    vuollâđ+V+Ind+Prs+Pl2: vuoˊḷâvetteđ
    vuollâđ+V+Ind+Prs+Pl3: vyeḷih
    vuollâđ+V+Ind+Prt+Sg1: vuolim
    vuollâđ+V+Ind+Prt+Sg2: vuolih
    vuollâđ+V+Ind+Prt+Sg3: vuolii
    vuollâđ+V+Ind+Prt+Du1: vuolláim
    vuollâđ+V+Ind+Prt+Du2: vuolláid
    vuollâđ+V+Ind+Prt+Du3: vuolláin
    vuollâđ+V+Ind+Prt+Pl1: vuolâim
    vuollâđ+V+Ind+Prt+Pl2: vuolâid
    vuollâđ+V+Cond+Sg1: vuollâččim
    vuollâđ+V+Cond+Sg2: vuollâččih
    vuollâđ+V+Cond+Sg3: vuollâččij
    vuollâđ+V+Cond+Du1: vuollâččáim
    vuollâđ+V+Cond+Du2: vuollâččáid
    vuollâđ+V+Cond+Du3: vuollâččáin
    vuollâđ+V+Cond+Pl1: vuollâččijm
    vuollâđ+V+Cond+Pl2: vuollâččijd
    vuollâđ+V+Pot+Sg1: vuolleem
    vuollâđ+V+Pot+Sg2: vuolleeh
    vuollâđ+V+Pot+Sg3: vuollâ
    vuollâđ+V+Pot+Du1: vuolleen
    vuollâđ+V+Pot+Du2: vuollâvettee
    vuollâđ+V+Pot+Du3: vuollâuv
    vuollâđ+V+Pot+Pl1: vuollâep
    vuollâđ+V+Pot+Pl2: vuollâvetteđ
    vuollâđ+V+PrsPrc: vuollâee
    vuollâđ+V+PrfPrc: vuollâm
    vuollâđ+V+Actio: vuollâm
    vuollâđ+V+Actio+Ess: vuollâmin
    vuollâđ+V+Actio+Loc: vuollâmist
    vuollâđ+V+Ger: vuollâdijn
    vuollâđ+V+VAbess: vuollahennáá
    vuollâđ+V+VAbess: vuollahinnáá
    vuollâđ+V+VAbess: vuollahánnáá
